臺灣新北地方法院刑事判決
111年度審易字第1934號
公  訴  人  臺灣新北地方檢察署檢察官
被      告  侯鵬程





上列被告因竊盜案件，經檢察官提起公訴（111年度偵緝字第261
9號），被告於準備程序進行中就被訴事實為有罪之陳述，經告
以簡式審判程序之旨，並聽取當事人之意見後，本院裁定進行簡
式審判程序並判決如下：
    主  文
侯鵬程犯攜帶兇器竊盜罪，處有期徒刑陸月，如易科罰金，以新
臺幣壹仟元折算壹日。
扣案之老虎鉗壹支沒收。未扣案之犯罪所得銅製管線沒收，於全
部或一部不能沒收或不宜執行沒收時，追徵其價額。
    事實及理由
一、本件犯罪事實及證據，除證據並所犯法條欄一編號3「現場
    監視器畫面擷圖7張」更正為「現場監視器畫面截圖4張」；
    證據並所犯法條欄一編號2「告訴人鄭百卿於警詢中之指訴
    」更正為「證人即告訴代理人鄭百卿於警詢中之指訴」；證
    據部分另補充「被告侯鵬程於本院準備程序及審理中之自白
    」外，其餘均引用如附件起訴書之記載。
二、論罪科刑：
㈠、按刑法第321條第1項第3款之攜帶兇器竊盜罪，係以行為人攜
    帶兇器竊盜為其加重條件，此所謂兇器，其種類並無限制，
    凡客觀上足對人之生命、身體、安全構成威脅，具有危險性
    之兇器均屬之，且祇須行竊時攜帶此種具有危險性之兇器為
    已足，並不以攜帶之初有行兇之意圖為必要（最高法院79年
    台上字第5253號判例參照）。查被告本件竊盜犯行所持用之
    老虎鉗，既足以剪斷銅製管線，顯質地甚為堅硬銳利，客觀
    上足以危害他人生命、身體之安全，應屬兇器無疑。核被告
    所為，係犯刑法第321條第1項第3款之攜帶兇器竊盜罪。
㈡、就被告之前科紀錄是否構成累犯一節，檢察官並未提出主張
    並具體指出證明方法，參酌最高法院刑事大法庭110年度台
    上大字第5660號裁定意旨，本院毋庸依職權為調查及認定，
    併此敘明。
㈢、爰以行為人之責任為基礎，審酌被告不思以合法方式獲取所
    需，反任意竊取他人財物，顯然欠缺尊重他人財產法益之觀
    念，所為應予非難，惟念其犯後坦承犯行，態度尚可，然迄
    今尚未與告訴人新北市立聯合醫院三重院區達成和解或賠償
    其所受損害，兼衡被告前有竊盜前科（有被告前案紀錄表在
    卷可參）、犯罪之動機、目的、手段、其所行竊之財物價值
    ，暨其智識程度為高中畢業（見其個人戶籍資料），自陳入
    監前從事臨時工，日薪約新臺幣（下同）800多元，無需扶
    養之人（見本院簡式審判筆錄第4頁）等一切情狀，量處如
    主文所示之刑，並諭知易科罰金之折算標準，以資懲儆。
三、沒收：
㈠、扣案之老虎鉗1支，係被告所有，供本件竊盜犯行所用之物
    ，爰依刑法第38條第2項前段規定沒收。　　
㈡、被告所竊得之銅製管線（數量不詳），價值數千元，而被告
    嗣將竊得之上開物品變賣，得款300元，業據被告於偵查中
    供述明確（見偵緝字第2619號卷第41頁），堪認被告事後處
    分上開犯罪所得原物之價值，顯然低於原物價值，自應沒收
    其原物，其所竊得之銅製管線屬被告之犯罪所得，未據扣案
    ，亦未實際合法發還，應依刑法第38條之1第1項前段、第3
    項規定宣告沒收，於全部或一部不能沒收或不宜執行沒收時
    ，追徵其價額。
據上論斷，應依刑事訴訟法第273條之1第1項、第299條第1項前
段、第310條之2、第454條第2項，判決如主文。
本案經檢察官陳旭華偵查起訴，由檢察官王佑瑜到庭執行公訴。
中    華    民    國   111    年    11    月     3    日
                  刑事第二十三庭  法  官  朱學瑛
上列正本證明與原本無異。
如不服本判決，應於判決送達後20日內敘明上訴理由，向本院提
出上訴狀(應附繕本)，上訴於臺灣高等法院。其未敘述上訴理由
者，應於上訴期間屆滿後20日內向本院補提理由書「切勿逕送上
級法院」。
                                  書記官  盧姿妤
中    華    民    國   111    年    11    月     3    日
附錄本案論罪科刑法條全文：
中華民國刑法第321條
犯前條第1項、第2項之罪而有下列情形之一者，處6月以上5年以
下有期徒刑，得併科50萬元以下罰金：
一、侵入住宅或有人居住之建築物、船艦或隱匿其內而犯之。
二、毀越門窗、牆垣或其他安全設備而犯之。
三、攜帶兇器而犯之。
四、結夥三人以上而犯之。
五、乘火災、水災或其他災害之際而犯之。
六、在車站、港埠、航空站或其他供水、陸、空公眾運輸之舟、
車、航空機內而犯之。
前項之未遂犯罰之。 

附件：
臺灣新北地方檢察署檢察官起訴書
                                   111年度偵緝字第2619號
　　被　　　告　侯鵬程　男　66歲（民國00年0月0日生）
　　　　　　　　　　　　住新北市○○區○○○道0段0號6樓（新北市三重區戶政事務所）
　　　　　　　　　　　　國民身分證統一編號：Z000000000號
上列被告因竊盜案件，業經偵查終結，認應提起公訴，茲將犯罪
事實及證據並所犯法條分敘如下：
　　　　犯罪事實
一、侯鵬程意圖為自己不法之所有，基於竊盜之犯意，於民國108
    年12月14日3時3分許，在新北市○○區○○○道0段0號市立聯合
    醫院三重院區（下稱聯合醫院）前棟大樓復健科外，持客觀
    上可供兇器使用之老虎鉗1支，剪斷鄭百卿所管領而設置在
    復健科外分離式冷氣機室外之銅製管線(價值約新臺幣【下
    同】數千元)，得手後以300元之代價變賣予不知情之資源回
    收業者。嗣經鄭百卿察覺遭竊報警處理，方悉上情。
二、案經鄭百卿訴由新北市政府警察局三重分局報告偵辦。
　　　　證據並所犯法條
一、證據清單及待證事實：
編號 證據名稱 待證事實 1 被告侯鵬程於偵查中之供述 證明被告在上開時、地，竊取分離式冷氣機室外之管線並變賣之事實。 2 告訴人鄭百卿於警詢中之指訴 全部犯罪事實。 3 現場監視器畫面擷圖7張、現場照片5張、新北市政府警察局109年1月6日新北警鑑字第1090106760號、110年7月29日新北警鑑字第1101412634號鑑驗書、新北市政府警察局三重分局刑案現場勘察報告 證明被告在上開時、地，持老虎鉗1支剪斷銅製管線，得手後即逃逸之事實。 
二、核被告所為，係犯刑法第321條第1項第3款加重竊盜罪嫌。
    至被告所用之老虎鉗為被告所有，且係供被告犯本案竊盜之
    物，然未扣案，請依刑法第38條第2項規定宣告沒收；被告
    犯罪所得，請依刑法第38條之1第1項前段規定宣告沒收，如
    於全部或一部不能沒收或不宜執行沒收時，則請依刑法第38條
    之1第3項規定，追徵其價額。
三、依刑事訴訟法第251條第1項提起公訴。
　　此　致
臺灣新北地方法院
中　　華　　民　　國　 111　　年　　 7　　月　　28  　日
                              檢　察　官  陳旭華